---
title: "Importing data from statistical software packages"
output: html_notebook
---

## Import SAS data with haven

**haven** es un paquete que es extremadamente sencillo de usar para importar datos de tres tipos de software: SAS, STATA y SPSS. Dependiendo del tipo de software haremos uso de distintas funciones

* SAS: **read_sas()**

* STATA: **read_dta()** (o **read_stata()** los cuales tienen un función idéntica)

* SPSS: **read_sav()** o **read_por()** dependiendo del tipo de fichero

Todas esta funciones toman un único argumento: el path de tu fichero en local. Incluso si le pasamos una URL, **haven** descargará de forma automática el fichero y lo importará.

```{r}
#Importamos librería haven
library(haven)

#Importamos el fichero sales.sas7bdat
sales <- read_sas("sales.sas7bdat")

#Mostramos la estructura de sales
str(sales)
```

## Import STATA data with haven

Cuando inspeccionamos el resultado de **read_dta()**, podemos notar que la primera columna es importada como  un vector de clase **labelled**, esto es una estructura común en R cuando importamos de otros entornos estadísticos. En lugar de continuar trabajando con este tipo de dato, es mejor cambiar estos datos a una clase estándar de R. Para convertir una variable de tipo **labelled** a factor, necesitamos la función **as_factor()**

```{r}
#Importamos el fichero sugar desde la URL
sugar <- read_dta("http://assets.datacamp.com/production/course_1478/datasets/trade.dta")

#Mostramos la estructura de sugar
str(sugar)

#Convertimos los valores de la columna Date a tipo date
sugar$Date <- as.Date(as_factor(sugar$Date))

#Volvemos a mostrar la estructura de sugar
str(sugar)
```

## Import SPSS data with haven

El paquete **haven** también nos permite importar ficheros desde SPSS. Dependiendo del tipo de fichero haremos uso de **read_sav()** para los ficheros **.sav** o **read_por()** para los ficheros **.por**.

```{r}
#Importamos el fichero 
traits <- read_sav("person.sav")

#Hacemos un summary
summary(traits)

#Hacemos una selección de aquellas personas que tienen una puntuación superior a 40 en las  #variables Extroversion y Agreeableness
subset(traits, Extroversion > 40 & Agreeableness > 40)
```

## Factorize, round two

Cuando importamos desde ficheros SPSS, es posible que algunas de las variables importadas sean de tipo **labelled**. Esto es debido a que trata de mantener la información de los ficheros originales.

```{r}
#Importamos los datos
work <- read_sav("http://s3.amazonaws.com/assets.datacamp.com/production/course_1478/datasets/employee.sav")

#Hacemos un summary de work$GENDER
summary(work$GENDER)

#Convertimos a factor
work$GENDER <- as_factor(work$GENDER)

#Hacemos un summary
summary(work$GENDER)
```

## Import STATA data with foreign (I)

El paquete **foreign** nos ofrece la función **read.dta()** para importar ficheros STATA. Le podemos pasar o bien el path o bien la URL.

```{r}
#Cargamos librería
library(foreign)

#Exportamos los datos
florida <- read.dta("florida.dta")

#Mostamos las últimas observaciones
tail(florida)
```

## Import STATA data with foreign (II)

Los datos pueden ser muy diversos, desde vectores de caracteres a variables categóricas, fechas etc. Para estos la función **read.dta()** dispone de argumentos adicionales.

Los argumentos que son usados con más frecuencia son **convert.dates**, **convert.factors**, **missing.type** y **convert.underscore**

```{r}
#Realizamos la primera lectura sin pasar ningún parámetro
edu_equal_1 <- read.dta("edequality.dta")
str(edu_equal_1)
```

```{r}
#Realizamos la lectura con la variable convert.factors igual a FALSE
edu_equal_2 <- read.dta("edequality.dta", convert.factors = FALSE)
str(edu_equal_2)
```

```{r}
#Volvemos hacer la lectura con convert.underscore = TRUE
edu_equal_3 <- read.dta("edequality.dta", convert.underscore = TRUE)
str(edu_equal_3)
```

## Import SPSS data with foreign (I)

El paquete **foreign** también dispone de la función **read.spss()** para leer ficheros de datos SPSS. 

```{r}
#Importamos los datos
demo <- read.spss("international.sav", to.data.frame = TRUE)

#Hacemos un boxplot de la variable gdp
boxplot(demo$gdp)
```

## Import SPSS data with foreign (II)

En el ejercicio anterior hicimos uso del argumento **to.data.frame** en la función **read.spsss()**, pero existen muchos otros argumentos como por ejemplo **use.value.labels**. Con esta variable indicamos si una variable de labelled debe ser pasada a tipo factor. Por defecto el valor es TRUE lo que nos indica que todas las variables de tipo labelled serán convertidas a tipo factor.

```{r}
#Importamos international.sav como tipo dataframe
demo_1 <- read.spss("international.sav", to.data.frame = TRUE)

#Mostramos la cabecera
head(demo_1)
```

```{r}
#Importamos como dataframe pero dejamos las columnas labelled de tipo labelled
demo_2 <- read.spss("international.sav", to.data.frame = TRUE, use.value.labels = FALSE)

#Mostramos la cabecera de los datos
head(demo_2)
```

