---
title: "The apply family"
output: html_notebook
---

## Use lapply with a built-in R function
La función **lapply()** toma como argumento principal un vector o lista **X**, y cada uno de estos elementos le aplica la función **FUN** que le pasamos como segundo parámetro. Si la función **FUN** necesita de algún argumento adicional se le pasa después de **FUN** separados por comas. La salida de la función **lapply()** es una lista, de la misma longitud que **X**, donde cada elemento es el resultado de aplicar la función **FUN** a cada uno de los elementos.

```{r}
#Nos creamos un vector
pioneers <- c('GAUSS:1777', 'BAYES:1702', 'PASCAL:1623', 'PEARSON:1857')

#Separamos el vector
split_math <- strsplit(pioneers, split = ':')

split_math
```

```{r}
#Ahora haciendo uso de lapply convertimos a minúscula
split_low <- lapply(split_math, tolower)
#Vemos la estructura de split_low
str(split_low)
```

## Use lapply with your own function
La función lapply también puede ser usado por nuestras propias funciones. Ahora supongamos que lo queremos separar el nombre y el año de nacimiento en dos listas por separado

```{r}
#Nos creamos las función que selecciona el nombre
select_name <- function(x){
  x[1]
}

#Aplicamos la función a cada uno de los elementos de la lista con lapply
names <- lapply(split_low, select_name)
str(names)
```

```{r}
#Nos creamos la función que selecciona el año de nacimiento
select_year <- function(x){
  x[2]
}

#Aplicamos la función a cada uno de los elementos de la lsita con lapply
years <- lapply(split_low, select_year)
str(years)
```

## lapply and anonymous functions
A la hora de aplicar una función esta puede ser definida dentro de la función **lapply()**. Cuando definimos una función dentro de una función **lapply()**, esta es conocida como función anonima.
```{r}
#Aplicamos la función select_name como anónima
names <- lapply(split_low, function(x) x[1])
str(names)
```
```{r}
#Seleccionamos la función select_year como anónima
years <- lapply(split_low, function(x) x[2])
str(years)
```

## Use lapply with additional arguments
A la función **lapply()** le podemos aplicar funciones que tengan argumentos adicionales

```{r}
#Nos creamos una función que nos permite seleccionar distintos elementos de una lista
select_index <- function(x, index){
  x[index]
}

#Aplicamos esta función mediante la función lapply
names <- lapply(split_low, select_index, index = 1)
str(names)
years <- lapply(split_low, select_index, index = 2)
str(years)
```

## How to use sapply
Podemos hacer uso de **sapply()** de forma similar a como hemos usado **lappy()**. El primer argumento de **sapply()** es una lista o vector **X** al cual le queremos aplicar una función **FUN**. La principal ventaja de **sapply()** respecto a **lappy()** es que en caso de que sea posible nos simplifica el resultado.

```{r}
#Nos creamos la lista temp que recoger temperatura a lo largo de una semana
temp <- list(c(3,7,9,6,-1), c(6,9,12,13,5), c(4,8,3,-1,-3), c(1,4,7,2,-2), c(5,7,9,4,2),
             c(-3,5,8,9,4), c(3,6,9,4,1))
#A continuación obtenemos la temperatura mínima para cada uno de los días usando lapply
temp_min <- lapply(temp, min)
str(temp_min)
```
Podemos ver como el resultado es una lista de valores, sin embargo, sería más adecuado que nuestro resultado fuese un vector de valores, para esto podemos hacer uso de **sapply()**
```{r}
#Calculamos el mínimo aplicando la función sapply
temp_min <- sapply(temp, min)
str(temp_min)
```

##sapply with your own function
Al igual que con **lapply()** podemos hacer uso de nuestras propias funciones con **sapply()**.

```{r}
#Nos creamos una función que nos permite sumar las temperaturas máxima y mínima y #dividirlas entre dos
extremes_avg <- function(x){
  (min(x) + max(x))/2
  
}
#Aplicamos la función mediante sapply
sapply(temp, extremes_avg)
```

## sapply with function returning vector
Cuando la función que le aplicamos retorna un vector de una dimensión mayor que 1, la función sapply nos simplifica el resultado en una matriz
```{r}
#Nos creamos una función que nos permite seleccionar la temperatura máxima y mínima
extremes <- function(x){
  c(min = min(x), max = max(x))
}

#Ahora aplicamos la función extremes mediante sapply
sapply(temp, extremes)
```

##sapply can't simplify, now what?
Ya hemos visto que la función **sapply()** nos permite simplificar, pero existen situaciones en las cuales la simplificación no es posible. 
```{r}
#Función que nos permite seleccionar temperaturas bajo cero
below_zero <- function(x)
  return(x[x < 0])

#Aplicamos esta función mediante la función sapply
sapply(temp, below_zero)
```
En este caso podemos ver como nos retorna también una lista, ya que devolvemos distintos tipos de datos. 

## Use vapply
La función **vapply()** nos permite con un argumento adicional que tipo de elemento retornar, de forma que si le indicamos por error un valor erroneo esta nos saltará un error.

```{r}
#Nos creamos una función que nos retorna el máximo, mínimo y la media de temperaturas
basics <- function(x){
  c(min = min(x), mean = mean(x), max = max(x))
}
#Hacemos uso de la función vapply
vapply(temp, basics, numeric(3))
```

La función **vapply()** puede ser considerada una función mucho más robusta que la función **sapply()**, ya que podemos fijar el dato de salida.