---
title: "Data wrangling"
output: html_notebook
---

## Filtering for one year

**filter()** nos permite extraer observaciones particulares basadas en una condición. 
 

```{r}
#Cargamos librerías
library(gapminder)
library(dplyr)

#Filtramos el conjunto de datos gapminder para el año 1957
gapminder %>% filter(year == 1957)
```

## Filtering for one country and one year

Dentro de **filter()** podemos hacer uso de múltiples condiciones, para ello debemos separar estas condiciones por una coma.

```{r}
#Filtramos el conjunto de datos gapmider para China y el año 2002
gapminder %>% filter(country == "China", year == 2002)
```

## Arranging observations by life expectancy

Podemos hacer uso de **arrange** para ordenar nuestras observaciones en orden ascendente o descendente en función de una variable en particular.

```{r}
#Ordenamos nuestro conjunto de datos de forma ascendente por la variable lifeExp
gapminder %>% arrange(lifeExp)

#Ordenamos nuestro conjunto de datos de forma descendente por la variable lifeExp
gapminder %>% arrange(desc(lifeExp))
```

## Filtering and arranging

El operador **%>%** nos permite combinar múltiples operaciones. Así podemos combinar **filter()** con **arrange()**.

```{r}
#Filtramos nuestro conjunto de datos por el año 1957 y ordenamos de forma descendente por población
gapminder %>% filter(year == 1957) %>% arrange(desc(pop))
```

## Using mutate to change or create a column

Podemos hacer uso de **mutate()** para modificar o crear una nueva columna en nuestro conjunto de datos. Supongamos que queremos conocer la esperanza de vida en meses en lugar de años.

```{r}
#Hacemos uso de mutate para modificar la columna lifeExp
gapminder %>% mutate(lifeExp = lifeExp * 12)

#Hacemos uso de mutate para generar una nuevo columna lifeExpMonths
gapminder %>% mutate(lifeExpMonths = lifeExp * 12)
```

## Combining filter, mutate, and arrange

A continuación queremos conocer los países con la esperanza de vida más grande en el año 2007

```{r}
gapminder %>% filter(year == 2007) %>% mutate(lifeExpMonths = lifeExp * 12) %>% arrange(desc(lifeExpMonths))
```


