---
title: "Importing data from flat files with utils"
output: html_notebook
---

## read.csv

EL paquete **utils** se encuentra automáticamente cargado en nuestra sesión de R, lo que nos permite comenzar a cargar archivos haciendo uso de la función **read.csv()**. Esta función tiene como argumento básico el path del fichero (en caso de que el fichero no se encuentre donde estamos ejecutando nuestra archivo R) y en caso de que si sea así basta con indicar el nombre del archivo.

```{r}
#Cargamos el conjunto de datos haciendo uso de read.csv()
df = read.csv("swimming_pools.csv")
#Vemos la estructura de los datos cargados
str(df)
```

## stringsAsFactors

**stringsAsFactors** es uno de los argumentos de los que dispone la función **read.csv()**. Este argumento por defecto toma el valor de **TRUE** por lo que por defecto nuestra función convertiŕa las variables de tipo string a factores. Sin embargo, esto solo tiene sentido cuando los string representan variables categóricas. Si indicamos este parámetro como **FALSE** las variables de tipo string serán leídas como **character**.

```{r}
df = read.csv("swimming_pools.csv", stringsAsFactors = FALSE)
str(df)
```

## read.delim

La función **read.csv()** nos permite cargar ficheros en los que sus valores están separados por coma. Sin embargo, existen situaciones en las cuales la separación no vendrá dado por comas, sino que puede venir dada por ejemplo por tabulación **(\\t)**. Para realizar este tipo de carga podemos hacer uso de la función **read.delim()**. Esta función por defecto toma como elemento separador el tabulador y además el parámetro **header** toma por defecto el valor de **TRUE**. El parámetro header nos permite especificar si la primera fila de nuestro conjunto de datos corresponde con el nombre de las variables en esta caso tomará el valor de **TRUE** o bien indicarle que es una observación más, en este caso tomará el valor de **FALSE**.

```{r}
#Realizamos la carga de nuestro nuevo conjunto de datos
df = read.delim("hotdogs.txt", header = FALSE)
#Vemos un resumen de nuestros datos
summary(df)
```

## read.table

Si estamos tratando con conjunto de datos más exóticos aún, podemos hacer uso de la función **read.table()**. Se trata de la función básica más importante a la cual le podemos pasar una gran cantidad de argumentos. Por defecto el argumento **header** toma el valor de **FALSE** mientras que el argumento **sep** toma el valor de **""**. 
La función **read.table()** también dispone del argumento **col.names** que nos permite indicar el nombre de las columnas en caso de que estas no vengan dadas, es decir, nos permite proporcionar cabecera a nuestro conjunto de datos.

```{r}
#Realizamos la carga de datos
df = read.table("hotdogs.txt",
                sep = "\t",
                col.names = c("types", "calories", "sodium"))

#Vemos las primeras observaciones de nuestro conjunto de datos tras hacer la carga
head(df)
```

Supongamos que ahora queremos seleccionar el perrito que tiene la menor cantidad de calorías y el perrito que aporta la mayor cantidad de sodio, para ello podemos hacer uso de las funciones **which.min()** y **which.max()** que nos retornan el índice en la que se encuentra el elemento que cumple una determinada condición.

```{r}
#Seleccionamos el perrito con el menor número de calorías
low_calories <- df[which.min(df$calories), ]
low_calories
```

```{r}
#Seleccionamos el perrito con un mayor cantidad de sodio
high_sodium <- df[which.max(df$sodium), ]
high_sodium
```

## Column classes

Además de los nombres de las columnas, también podemos especificar el tipo de clase que quremos que sea una determinada variable, para ello disponemos del argumento **colClasses**, que toma como valor un vector de strings, que contiene las clases de cada una de nuestras variables. Esto puede ser realment útil cuando queremos que algunas variables sean leídas como factore y otras queremos que sean leídas como character. Si le asignamos el valor **NULL** a una determinada variable en el vector colClasses, esta variable será ignorada y no será cargada.

```{r}
#Realizamos la carga del conjunto de datos hotdogs
hotdogs <- read.delim("hotdogs.txt", header = FALSE,
                      col.names = c("type", "calories", "sodium"),
                      colClasses = c("factor", "NULL", "numeric"))
#Vemos la estructura de los datos cargados
str(hotdogs)
```


