---
title: "Importing data from databases (Part 2)"
output: html_notebook
---

## Query tweater (I)

Como Data Scientist es común que tabajemos con tablas que tienen millones de filas. A la hora de analizar estos datos es posible que solo estemos interesados en analizar una pequeña fracción de estos datos. En esta situación es una buena opción realizar una query a nuestra tabla, de esto forma solo importaremos los datos en R que realmente necesitamos.

La función **dbGetQuery()** nos permite realizar esto. Como primer parámetro le pasamos la conexión a nuestra base de datos. Como segundo parámetro es nuestra SQL query en forma de string. 

```{r}
library(DBI)

#Realizamos la conexión con la base de datos
con <- dbConnect(RMySQL::MySQL(),
                 dbname = "tweater",
                 host = "courses.csrrinzqubik.us-east-1.rds.amazonaws.com",
                 port = 3306,
                 user = "student",
                 password = "datacamp")

#Seleccionamos  la columna tweet_id de la tabla comment cuyo user_id es 1
elisabeth <- dbGetQuery(con, "SELECT tweat_id FROM comments WHERE user_id = 1 ")
elisabeth
```

## Query tweater (II)

Además de la igualdad podemos hacer uso de los operadores mayor que y menor que.
```{r}
#Seleccionamos la columna post de la tabla tweats que cumplen que la fecha es superior a 2015-09-21
latest <- dbGetQuery(con, "SELECT post FROM tweats WHERE date > '2015-09-21'")
latest
```

## Query tweater (III)

También podemos hacer uso de los operadores **AND** y **OR** vistos anteriormente en nuestras consultas SQL.

```{r}
#Seleccionamos los registros de la columna message de la tabla comments en los que se cumple que tweat_id es 77 y user_id es mayor  #que 4
specific <- dbGetQuery(con, "SELECT message FROM comments WHERE tweat_id = 77 AND user_id > 4")
specific
```

## Query tweater (IV)

Existen funciones SQL específicas para usar dentro de una consulta SQL. Por ejemplo la función **CHAR_LENGTH()** retorna el número de carácter de un string.

```{r}
#Seleccinamos los registros de las columnas id y name de la tabla users donde el número de caracteres de la variables name es
#estrictamente menor que 5
short <- dbGetQuery(con, "SELECT id, name FROM users WHERE CHAR_LENGTH(name) < 5")
short
```

## Join the query madness!

Las consultas SQL no solo pueden hacer uso de **SELECT**, **FROM** y **WHERE**. También es muy utilizado el **JOIN** y específicamente el **INNER JOIN**.

```{r}
dbGetQuery(con, "SELECT name, post FROM users INNER JOIN tweats on users.id = user_id WHERE date > '2015-09-19'")
```

## Send - Fetch - Clear

Hasta ahora hemos hecho uso de la función **dbGetQuery()**. Esta es una función virtual del paquete **DBI**, que es actualmente implementado por el paquete **RMySQL**. Detrás del resultado de esta función se realizan los siguientes pasos:

* Se manda una query específica a través de la función **dbSendQuery()**.

* Obtenemos un resultaddos al ejecutar esta en la base de datos mediante **dbFetch()**

* Se limpia el resultado mediante la función **dbClearResult()**

A continuación vamos a proceder a no usar **dbGetQuery()**, y si ejecutar todo paso a paso. Esto puede resultar tedioso pero nos permite obtener resultados de consultas por trozos en lugar de todo de una sola vez.

```{r}
#Mandamos la query a la base de datos
res <- dbSendQuery(con, "SELECT * FROM comments WHERE user_id > 4")

#Hacemos uso de dbFtech
dbFetch(res, n = 2)

#Limpiamos res
dbClearResult(res)

#FInalmente desconectamos la base de datos
dbDisconnect(con)
```

