---
title: "MBTA Ridership Data"
output: html_notebook
---

## Using readxl

Para cargar información de nuestro conjunto de datos excel, vamos hacer uso de la librería **readxl** y de la función **read_excel()**
En nuestro caso debemos saltar la primera fila de nuestro fichero ya que este no nos aporta ningún tipo de información.
```{r}
#Cargamos la librería
library(readxl)

#Cargamos los datos saltando la primera observación
mbta <- read_excel("mbta.xlsx", skip = 1)
```

## Removing unnecessary rows and columns

```{r}
#Eliminas las filas 1,7 y 11 
mbta2 <- mbta[-c(1, 7, 11),]

#Eliminamos la primera columna
mbta3 <- mbta2[,-1]
```

## Observations are stored in columns

```{r}
#Cargamos el paquete tidyr
library(tidyr)

#Aplicamos la función gather
mbta4 <- gather(mbta3, month, thou_riders, -mode)

#Vemos las 6 primeras observaciones
head(mbta4)
```

## Type conversions

Convertimos a tipo numérica la variable thou_riders.

```{r}
#Hacemos uso de la función as.numeric para realizar la conversión
mbta4$thou_riders <- as.numeric(mbta4$thou_riders)
```

## Variables are store in both rows and columns

```{r}
#Hacemos uso de spread
mbta5 <- spread(mbta4, mode, thou_riders)

#Vemos las primeras observaciones
head(mbta5)
```

## Separating columns

```{mbr}
#Hacemos uso de la función separate para separar month en year y month
mbta6 <- separate(mbta5, month, c("year", "month"))

#Vemos las primeras observaciones
head(mbta6)
```

## Do your values seem reasonable?

A la hora de detectar outliers existen diversas técnicas

```{r}
#Hacemos un summary para ver si encontramos valores extraños
summary(mbta6)

#Nos creamos un histograma de la columna Boat
hist(mbta6$Boat)
```

## Dealing with entry error

Si vemos el histograma de nuestro conjunto de datos podemos ver como la media del viaje en barco es alrededor de 4000 personas al mes, sin embargo, un mes esto salta a cuarenta mil personas, todo hace indicar que aquí se produjo un error y ese 40000 es un 4000, vamos a proceder a realizar este cambio.

```{r}
#Encontramos la fila en la que se encuentra dicho valor
row_outlier <- which(mbta6$Boat > 30)

#Cambiamos el valor
mbta6$Boat[row_outlier] <- 4

#Mostramos el histograma
hist(mbta6$Boat)
```

