---
title: "Intro to basics"
output: html_notebook
---
## Arithmetic with R
En su forma más básica R puede ser usado como una simple calculadora. Vamos a considerar los siguientes operadores:

1. suma: +
2. resta: -
3. multiplicación: *
4. división
5. exponente: ^
6. módulo:%%
```{r}
#Calculamos la suma de dos números
5 + 5
#Calculamos la resta de dos números
7 - 5
#Calculamos el producto de dos números
12 * 6
#Calculamos la división entre dos números
15 / 3
#Calculamos el exponente de dos números
5 ^ 2
#Calculamos el módulo al dividir dos números
125 %% 6
```

## Variable assignment
Una variable permite almacenar un valor o un objeto. Esto nos permite hacer uso de estos valores u objetos de una forma más sencilla, sin más que llamar a dicha variable por su nombre. Para asignar un valor a una variable en R se hace uso de var_name <- var_value.
```{r}
#Le asignamos el valor 8 a la variable x
x <- 8
#MOstramos el valor de esta variable
x
```
## Variable assignment (II)
Supongamos que tenemos una cesta de fruta con 5 manzanas. Como analista de datos deseamos almacenar este valor en una variable denominada my_apples.
```{r}
#Nos creamos las variable my_apples
my_apples <- 5
#Mostramos el valor que contiene la variable
my_apples
```

## Variable assignment (III)
Ahora resulta que a nuestra cesta de fruta, le añadimos 6 naranjas, de forma que almacenamos este valor en la variable my_oranges. También deseamos conocer el número de piezas de fruta que tiene nuestra cesta. Para esto, decidimos almacenar el resultado en la variable my_fruit
```{r}
#Nos creamos la variable my_oranges
my_oranges <- 6
my_apples <- 5
#Nos creamos la variable my_fruit
my_fruit <- my_apples + my_oranges
#Mostramos el resultado
my_fruit
```
La primcipal ventaja de trabajar con variables es su posibilidad de reutilización.

## Basic data types in R
R puede trabajar con una gran variedad de tipos de datos. Lo más básicos para empezar a tomar contacto son:

1. Los números decimales, por ejemplo 4.5, también conocido como numéricos.
2. Los números naturales, por ejemplo 5, también conocidos como enteros. Los valores enteros también son numéricos.
3. Booleanos (TRUE, FALSE), llamados lógicos.
4. Texto(strings), llamados caracteeres.
```{r}
#Nos creamos un valor numérico
my_numeric <- 45.5
#Nos creamos una variable lógica
my_logic <- TRUE
#Nos creamos una varible de tipo string o texto
my_text <- "Hello world"
```

## What's that data type?
A la hora de saber una variable de que tipo de dato es, podemos hacer uso de la función class().
```{r}
#Nos creamos una variable 
var1 <- TRUE
#Vemos el tipo
class(var1)
```

