---
title: "Importing data from the web (Part 2)"
output: html_notebook
---
## From JSON to R

En su configuración más simple, la función **fromJSON()** puede convertir strings de tipo character que representan datos JSON en una estructura tipo lista en R.


```{r}
#Cargamos la librería
library(jsonlite)

#Cargamos un fichero de tipo JSON
wine_json <- '{"name":"Chateau Migraine", "year":1997, "alcohol_pct":12.4, "color":"red", "awarded":false}'

#Pasamos a tipo lista
wine <- fromJSON(wine_json)

#Mostramos la estructura del fichero 
str(wine)
```

## Quandl API

La función **fromJSON()** también trabaja de forma adecuada si le pasamos como parámetro la URL del fichero que contiene la información del JSON.

```{r}
#URL para obtener la info 
quandl_url <- "https://www.quandl.com/api/v3/datasets/WIKI/FB/data.json?auth_token=i83asDsiWUUyfoypkgMz"

#Obtenemos la info
quandl_data <- fromJSON(quandl_url)

#Vemos la estructura de nuestra info
str(quandl_data)
```

## OMDb API

La forma de interactuar con una API es bastante sencilla, una vez sabemos la forma de realizar el request. Simplemente debemos de hacer uso de la función **GET()** y tras esto extraer el contenido con la función **content()**, la cual forma parte del paquete **httr**, este paquete hace uso de **jsonlite** por detrás para importar JSON en R.

Sin embargo, hemos visto que la función **fromJSON()** funciona bien pasándole directamente la URL.

```{r}
#Definimos las URLs
url_sw4 <- "http://www.omdbapi.com/?apikey=ff21610b&i=tt0076759&r=json"
url_sw3 <- "http://www.omdbapi.com/?apikey=ff21610b&i=tt0121766&r=json"

#Hacemos uso de fromJSON para extraer todo
sw4 <- fromJSON(url_sw4)
sw3 <- fromJSON(url_sw3)

#Extraemos la component Title de cada JSON
sw4$Title
sw3$Title

#Vemos si sw4 se lanzo antes que sw3
sw4$Year > sw3$Year
```

## JSON practice (1)
Los objetos JSON se basan en dos estructuras: objetos y arrays.

```{r}
#Convertir el objeto JSON en un vector ordenado de forma ascendente
json1 <- '[1, 2, 4, 6]'
fromJSON(json1)

#Adaptamos el json2 
json2 <- '{"a": [1, 2, 3], "b": [4, 5, 6]}'
fromJSON(json2)
```

## JSON practice (2)

```{r}
#Generamos una matriz 2x2
json1 <- '[[1, 2], [3, 4]]'
fromJSON(json1)

#Generamos dataframe
json2 <- '[{"a": 1, "b": 2}, {"a": 3, "b": 4}, {"a":5, "b":6}]'
fromJSON(json2)
```

## toJSON()

Además de usar la función **fromJSON()** para convertir de JSON a R, podemos hacer uso la función **toJSON()** para convertir datos en R a JSON. En su estado más básico, le pasamos un objeto para convertirlo a JSON. El resultado es un objeto R de clase **json**, el cuál es básicamente un character de tipo string que representa al JSON.

```{r}
#URL para exportar los datos
url_csv <- "http://s3.amazonaws.com/assets.datacamp.com/production/course_1478/datasets/water.csv"

#Lectura de datos
water <- read.csv(url_csv, stringsAsFactors = FALSE)

#Convertimos a tipo JSON
water_json <- toJSON(water)

#Vemos el resultado
water_json
```

## Minify and prettify

Un archivo JSON puede estar en varios formatos, los siguientes JSON son los mismos pero en formatos diferentes

```{r}
#Mini
json_mini <- '{"a":1,"b":2,"c":{"x":5,"y":6}}'

#Pretty
json_pretty <- '{
  "a": 1,
  "b": 2,
  "c": {
    "x": 5,
    "y": 6
  }
}'
```

El formato estándar de la función **toJSON()** retorna la versión minified. Podemos cambiar esto poniendo el argumento **pretty** dentro de la función **toJSON()** a **TRUE**. También podemos hacer uso de las funciones **minify()** y **prettyfy()**.

```{r}
#Convertimos mtcars a tipo pretty
mtcars_pretty <- toJSON(mtcars, pretty = TRUE)

#Vemos el resultado
mtcars_pretty

#Ahora convertimos a minify
mtcars_mini <- minify(mtcars_pretty)

#Vemos el resultado
mtcars_mini
```

